臺灣高等法院刑事裁定
                                     107年度聲字第3050號
聲明異議人  崔邦興
即  受刑人          


上列聲明異議人即受刑人因竊盜等案件，對於臺灣新北地方檢察
署檢察官執行指揮（106年度執沒字第1575號），聲明異議，裁
定如下：
    主  文
聲明異議駁回。
    理  由
一、聲明異議意旨略以：未扣案犯罪所得財物未扣除折舊，即以
    106年度執沒字第1575號函對受刑人執行追徵，顯有不公，
    檢察官之指揮執行不當，聲明異議。
二、本院之判斷：
（一）受刑人因竊盜案件，經本院105年度上易字第1174號判處
      如原判決附表一所示罪刑，並諭知扣案中心沖1支沒收，
      其餘未扣案附表一主文欄所示扳手、十字扳手、螺絲起子
      及犯罪所得均沒收，於全部或一部不能沒收或不宜執行沒
      收時，追徵其價額。而遭竊如附表一所示未扣案汽車音響
      、行車紀錄器等犯罪所得均未經檢警查扣、未經受刑人提
      出而經執行沒收，且經受刑人陳述均已丟棄、滅失，有臺
      灣新北地方檢察署新北檢兆土106執沒1575字第336666函
      暨處分犯罪所得詢問書可證（本院卷第26、27頁）。確有
      不能沒收之事實，依法應對受刑人追徵價額。執行檢察官
      依法執行沒收、追徵處分，於法有據。
（二）受刑人基於犯罪決意，故意侵害被害人財產權；而刑法第
      38條之1第3項規定之追徵價額，並無應扣除犯罪所得財物
      折舊之規定。檢察官之執行指揮並無不當，聲明異議，為
      無理由，應予駁回。
據上論斷，依刑事訴訟法第486 條，裁定如主文。
中　　華　　民　　國　 107　　年　　10　　月　　31　　日
                  刑事第二庭  審判長法　官  周盈文
                                    法　官  錢建榮
                                    法　官  郭豫珍
以上正本證明與原本無異。
不得抗告。
                                    書記官  高楚安
中　　華　　民　　國　 107　　年　　10　　月　　31　　日

本院105年度上易字第1174號判決附表一：

編號 被害人 犯罪時間 罪犯地點 犯罪方式 遭竊物品 起訴案號暨原起訴書附表編號 證據及出處 主文 1 林明樟（提告） 103 年12月4日9時40分前某時 新北市○○區○○街○00號停車格內 以鑰匙竊取車輛 林明樟所有之車牌號碼0000-00 號自用小客車（含汽車音響、汽車電腦各1 組）（車輛已尋獲並已發還） 104 年度偵字第8262號（起訴書附表一編號1 ） 1、被告自白（見偵卷一第13頁、偵卷二第54頁、原審卷第286 頁反面、第289 頁） 2、告訴人林明璋於警詢中之證述（見偵卷一第89-91 頁） 3、車輛詳細資料報表、失車- 案件基本資料詳細畫面報表（見偵卷一第92-93 頁） 甲○○犯竊盜罪，累犯，處有期徒刑參月，如易科罰金，以新臺幣壹仟元折算壹日。未扣案之犯罪所得即汽車音響、汽車電腦各壹組均沒收，於全部或一部不能沒收或不宜執行沒收時，追徵其價額。 2 張鳳容（提告） 103 年12月4日9時前某時 新北市板橋區光復街133 巷口停車場內 以中心沖敲破車窗後，行竊車內財物 張鳳容所使用之車牌號碼0000-00號自用小客車內之汽車音響1 組、哈雷重機車油箱1 個 104 年度偵字第8262號（起訴書附表一編號2 ） 1、被告自白（見偵卷一第13頁、偵卷二第54頁、原審卷第286 頁反面、第289 頁） 2、告訴人張鳳容於警詢中之證述（見偵卷一第94-96 頁） 3、車輛詳細資料報表（見偵卷一第97頁） 甲○○犯攜帶兇器竊盜罪，累犯，處有期徒刑柒月。扣案之中心沖壹支沒收；未扣案之犯罪所得即汽車音響壹組、哈雷重機車油箱壹個均沒收，於全部或一部不能沒收或不宜執行沒收時，追徵其價額。 3 周進興（提告） 103 年12月8日7時前某時 新北市○○區○○路0段000○0號 停車場內 以鑰匙竊取車輛 周進興所有之車牌號碼號00-0000號自用小客車（含車內絕緣電毯1組、2.0 平方電線1 條、螺絲起子1 支、行車紀錄器1 臺、衛星導航2 臺）（行車紀錄器、車輛已尋獲並已發還） 104 年度偵字第8262號（起訴書附表一編號3 ） 1、被告自白（見偵卷一第19頁、偵卷二第54頁反面、原審卷第233頁、第286 頁反面、第289 頁） 2、告訴人周進興於警詢中之證述（見偵卷一第116-118 頁） 3、車輛詳細資料報表、失車- 案件基本資料詳細畫面報表（見偵卷一第000- 000頁） 4、贓物認領保管單（見偵卷一第30 頁 ） 甲○○犯竊盜罪，累犯，處有期徒刑肆月，如易科罰金，以新臺幣壹仟元折算壹日。未扣案之犯罪所得即車內絕緣電毯壹組、2.0 平方電線壹條、螺絲起子壹支、衛星導航貳臺均沒收，於全部或一部不能沒收或不宜執行沒收時，追徵其價額。 4 連英翔（提告） 103 年12月19日14時前某時 新北市○○區○○路0段000號停車格 以鑰匙竊取車輛 連英翔所有之車牌號碼0000-00 號自用小客車（含車內三環板、音響主機、擴大器、喇叭各1 組）（車輛已尋獲並已發還） 104 年度偵字第8262號（起訴書附表一編號4 ） 1、被告自白（見偵卷一第20頁、偵卷二第55頁、原審卷第233 頁、第286 頁反面、第289 頁） 2、告訴人連英翔於警詢中之證述（見偵卷一第143-145頁） 3、車輛詳細資料報表、失車- 案件基本資料詳細畫面報表（見偵卷一第000- 000頁） 甲○○犯竊盜罪，累犯，處有期徒刑肆月，如易科罰金，以新臺幣壹仟元折算壹日。未扣案之犯罪所得即車內三環板、音響主機、擴大器、喇叭各壹組均沒收，於全部或一部不能沒收或不宜執行沒收時，追徵其價額。 5 鄭傳梁（提告） 103 年12月27日8時30 分前某時 新北市○○區○○○路0 號路邊停車格內 以鑰匙竊取車輛 鄭傳梁所使用車牌號碼00-0000 號自用小客車（含車用正負極電線、賓士鴨舌帽1 頂）（車輛及車內物品均已尋獲並已發還) 104 年度偵字第8262號（起訴書附表一編號5 ） 1、被告自白（見偵卷一第21頁、偵卷二第55頁、原審卷第233 頁、第286 頁反面、第289 頁） 2、告訴人鄭傳梁於警詢中之證述（見偵卷一第158-160頁） 3、車輛詳細資料報表、失車- 案件基本資料詳細畫面報表（見偵卷一第000- 000頁） 4、贓物認領保管單（見偵卷一第31 頁 ） 5、新北市政府警察局樹林分局104 年7 月13日函附之現場勘察報告含DNA 鑑驗書（見偵卷一第360-371頁） 甲○○犯竊盜罪，累犯，處有期徒刑肆月，如易科罰金，以新臺幣壹仟元折算壹日。 6 陳麗芬（提告） 103 年12月30日6時14 分 新北市○○區○○路0段00號之1地下停車場內 以中心沖擊破玻璃後竊取 陳麗芬所使用之車牌號碼0000-00號自用小客車內之音響配備1 組、行車紀錄器1 臺 104 年度偵字第8262號（起訴書附表一編號6 ） 1、被告自白（見偵卷一第11頁反面、偵卷二第55頁反面、原審卷第233 頁、第286 頁反面、第289 頁） 2、告訴人陳麗芬於警詢中之證述（見偵卷一第172-174頁） 3、車輛詳細資料報表（見偵卷一第175 頁） 4、監視器翻拍畫面6 張（見偵卷一第278 頁反面至第279 頁反面） 甲○○犯攜帶兇器竊盜罪，累犯，處有期徒刑捌月。扣案之中心沖壹支沒收；未扣案之犯罪所得即音響配備壹組、行車紀錄器壹臺均沒收，於全部或一部不能沒收或不宜執行沒收時，追徵其價額。 7 王郁惠（提告） 103 年12月30日12時前某時 新北市○○區○○街00 巷0弄0 號 以鑰匙竊取車輛 王郁惠所有之車牌號碼00-0000 號自用小客車（含車用電池1 個）（車輛及電池均已尋獲並已發還） 104 年度偵字第8262號（起訴書附表一編號7 ） 1、被告自白（見偵卷一第21頁反面、偵卷二第55頁反面、原審卷第233 頁、第286 頁反面、第289 頁） 2、告訴人王郁惠於警詢中之證述（見偵卷一第176-181頁） 3、車輛詳細資料報表、失車- 案件基本資料詳細畫面報表（見偵卷一第000- 000頁） 4、贓物認領保管單（見偵卷一第32 頁 ） 甲○○犯竊盜罪，累犯，處有期徒刑肆月，如易科罰金，以新臺幣壹仟元折算壹日。 8 侯心祐（提告） 103 年12月30日13時前某時 新北市○○區○○街00 號私人停車場內 以鑰匙竊取車輛 賴淑惠所有、交由侯心祐所使用之車牌號碼00-0000 號自用小客車（已尋獲並已發還） 104 年度偵字第8262號（起訴書附表一編號8 ） 1、被告自白（見偵卷一第11頁反面、偵卷二第55頁反面、原審卷第233 頁、第286 頁反面、第289 頁） 2、告訴人侯心祐於警詢中之證述（見偵卷一第184-186頁） 3、車輛詳細資料報表、失車- 案件基本資料詳細畫面報表（見偵卷一第000- 000頁） 4、監視器翻拍畫面8 張（見偵卷一第278-279頁反面） 甲○○犯竊盜罪，累犯，處有期徒刑肆月，如易科罰金，以新臺幣壹仟元折算壹日。 9 彭琬茹（未提告） 104 年1月4日10時10分 新北市○○區○○路0段000號對面路邊 以鑰匙竊取車輛 彭琬茹所有之車牌號碼00-0000 號自用小客車（已尋獲並已發還） 104 年度偵字第8262號（起訴書附表一編號9 ） 1、被告自白（見偵卷一第11頁、偵卷二第56頁反面、原審卷第233頁、第286 頁反面、第289 頁） 2、證人彭琬茹於警詢中之證述（見偵卷一第209-212 頁） 3、車輛詳細資料報表（見偵卷一第213 頁） 4、監視器翻拍照片16張（見偵卷一第282-293頁反面） 甲○○犯竊盜罪，累犯，處有期徒刑肆月，如易科罰金，以新臺幣壹仟元折算壹日。 10 朱生豪（提告） 104 年1月6日8時前某時 新北市○○區○○路00 號旁停車格內 以鑰匙開啟車門後，行竊車內財物 朱生豪所使用之車牌號碼0000-00號自用小客車內之汽車音響1 臺、門板1 個、後座椅墊1排、車內喇叭6 顆、行車紀錄器1臺、中控飾板1 組（汽車音響已尋獲並已發還） 104 年度偵字第8262號（起訴書附表一編號10） 1、被告自白（見偵卷一第15頁反面、偵卷二第56頁反面、原審卷第233 頁、第286 頁反面、第289 頁） 2、告訴人朱生豪於警詢中之證述（見偵卷一第224-226頁） 3、車輛詳細資料報表（見偵卷一第227 頁） 4、贓物認領保管單（見偵卷一第33 頁 ） 甲○○犯竊盜罪，累犯，處有期徒刑肆月，如易科罰金，以新臺幣壹仟元折算壹日。未扣案之犯罪所得即門板壹個、後座椅墊壹排、車內喇叭陸顆、行車紀錄器壹臺、中控飾板壹組均沒收，於全部或一部不能沒收或不宜執行沒收時，追徵其價額。 11 鄒其明（提告） 104 年1月9日9時21分 新北市○○區○○街0號 旁 以扳手1支行竊車輛車牌 鄒其明所有之車牌號碼0000-00 號自用小客車車牌2 面 104 年度偵字第8262號（起訴書附表一編號11） 1、被告自白（見偵卷一第15頁反面、偵卷二第56頁反面、原審卷第286 頁反面、第289頁） 2、告訴人鄒其明於警詢中之證述（見偵卷一第231-233頁） 3、車輛詳細資料報表、失車- 案件基本資料詳細畫面報表（見偵卷一第227 頁） 甲○○犯攜帶兇器竊盜罪，累犯，處有期徒刑陸月，如易科罰金，以新臺幣壹仟元折算壹日。未扣案之扳手壹支沒收，如全部或一部不能沒收或不宜執行沒收，追徵其價額；未扣案之犯罪所得即車牌號碼0000-00 號自用小客車車牌貳面沒收，於全部或一部不能沒收或不宜執行沒收時，追徵其價額。 12 王文亮（提告） 104 年1月10 日0時4 分許 新北市○○區○○街000 號對面私人停車場內 以中心沖開啟車門後，行竊車內財物 王文亮所有之車牌號碼00-0000 號自用小客車內之桌球拍1 支、刮鬍刀1 支、衛星導航1 臺、音響1 組 104 年度偵字第8262號（起訴書附表一編號12） 1、被告自白（見偵卷一第12頁、偵卷二第57頁、原審卷第286 頁反面、第289 頁） 2、告訴人王文亮於警詢中之證述（見偵卷一第236-239頁） 3、車輛詳細資料報表（見偵卷一第240 頁） 4、監視器翻拍畫面8 張（見偵卷一第280-281頁反面） 甲○○犯攜帶兇器竊盜罪，累犯，處有期徒刑柒月。扣案之中心沖壹支沒收，未扣案之犯罪所得即桌球拍壹支、刮鬍刀壹支、衛星導航壹臺、音響壹組均沒收，於全部或一部不能沒收或不宜執行沒收時，追徵其價額。 13 何秋明（提告） 104 年1月11 日7時前某時 新北市土城區永寧路9巷 旁私人停車場內 以鑰匙開啟車門後，行竊車內財物 何秋明所有車牌號碼0000-00 號自用小客車內之車用電視1 臺、無線電1 組含天線、擴大機1 臺、車內電腦1 臺（無線電天線已尋獲並已發還） 104 年度偵字第8262號（起訴書附表一編號13） 1、被告自白（見偵卷一第11頁、偵卷二第57頁、原審卷第233 頁、第286 頁反面、第289 頁） 2、告訴人何秋明於警詢中之證述（見偵卷一第241-243頁） 3、車輛詳細資料報表（見偵卷一第244 頁） 4、贓物認領保管單（見偵卷一第34 頁 ） 甲○○犯竊盜罪，累犯，處有期徒刑肆月，如易科罰金，以新臺幣壹仟元折算壹日。未扣案之犯罪所得即車用電視壹臺、無線電壹組（不含天線）、擴大機壹臺、車內電腦壹臺均沒收，於全部或一部不能沒收或不宜執行沒收時，追徵其價額。 14 江淑珠（提告） 104 年1月11 日7時前某時 新北市土城區永寧路9巷 旁私人停車場內 以中心沖開啟車門後，行竊車內財物 江淑珠所有之車牌號碼00-0000 號自用小客車內之行車紀錄器1臺 、衛星導航1臺 104 年度偵字第8262號（起訴書附表一編號14） 1、被告自白（見偵卷一第16頁、偵卷二第57頁、原審卷第233 頁、第286 頁反面、第289 頁） 2、告訴人江淑珠於警詢中之證述（見偵卷一第245-247頁） 3、車輛詳細資料報表（見偵卷一第248 頁） 甲○○犯攜帶兇器竊盜罪，累犯，處有期徒刑柒月。扣案之中心沖壹支沒收；未扣案之犯罪所得即行車紀錄器壹臺、衛星導航壹臺均沒收，於全部或一部不能沒收或不宜執行沒收時，追徵其價額。 15 柯興廷（提告） 104 年1月11 日11時38分前某時 新北市土城區永寧路9巷 旁私人停車場內 以鑰匙開啟車門後，行竊車內財物 柯興廷所有之車牌號碼00-0000 號自用小客車內之行車紀錄器1臺 、衛星導航1臺、USB 點菸擴充座3個 104 年度偵字第8262號（起訴書附表一編號15） 1、被告自白（見偵卷一第16頁、偵卷二第57頁反面、原審卷第233頁、第286 頁反面、第289 頁） 2、告訴人柯興廷於警詢中之證述（見偵卷一第259-260頁） 3、車輛詳細資料報表（見偵卷一第261 頁） 甲○○犯竊盜罪，累犯，處有期徒刑參月，如易科罰金，以新臺幣壹仟元折算壹日。未扣案之犯罪所得即行車紀錄器壹臺、衛星導航壹臺、USB 點菸擴充座參個均沒收，於全部或一部不能沒收或不宜執行沒收時，追徵其價額。 16 鐘明照（提告） 103 年11月28日0時40 分許 新北市板橋區大觀路1段29巷內之白宮停車場內 以十字扳手開啟車門後，行竊車內財物 鐘明照所有之車牌號碼0000-00 號自用小客車內之GPS1臺(價值5000元) 、行車紀錄器1 臺( 價值5000元) 、高爾夫球具組1組( 價值5萬元) 、現金200 元 104 年度偵字第6613號（起訴書附表二編號1 ） 1、被告自白（見偵卷二第5 頁、第58頁、本院卷第233 頁、第286頁反面、第289 頁） 2、告訴人鐘明照於警詢中之證述（見偵卷二第9-10 頁 ） 3、車輛詳細資料報表（見偵卷二第18頁） 4、監視器翻拍畫面14張（見偵卷二第24頁、第28-29 頁） 5、新北市政府警察局104年4 月29日DNA 鑑定書（見偵卷五第184-186 頁） 甲○○犯攜帶兇器竊盜罪，累犯，處有期徒刑捌月。未扣案之十字扳手壹支沒收，於全部或一部不能沒收或不宜執行沒收時，追徵其或價額；未扣案之犯罪所得即GPS 壹臺、行車紀錄器壹臺、高爾夫球具組壹組、現金新臺幣貳佰元均沒收，於全部或一部不能沒收或不宜執行沒收時，追徵其價額。 17 盧啟平（提告） 103 年12月16日16時至103年12月18日22時50分許 新北市板橋區大觀路1段29巷底停車格 以鑰匙竊取車輛 盧順平所有、交由盧啟平使用之車牌號碼00-0000 號自用小客車 104 年度偵字第6613號（起訴書附表二編號2 ） 1、被告自白（見偵卷二第6 頁、第58頁、原審卷第233 頁、第286頁反面、第289頁） 2、告訴人盧啟平於警詢中之證述（見偵卷二第11-12 頁） 3、新北市政府警察局車輛協尋電腦輸入單（見偵卷二第14頁） 4、車輛詳細資料報表（見偵卷二第17頁） 5、監視器翻拍畫面6 張（見偵卷二第25-27頁） 甲○○犯竊盜罪，累犯，處有期徒刑伍月，如易科罰金，以新臺幣壹仟元折算壹日。未扣案之犯罪所得即車牌號碼00-0000 號自用小客車壹輛沒收，於全部或一部不能沒收或不宜執行沒收時，追徵其價額。 18 方育仁（提告） 103 年12月12日23時許至翌  (13) 日6 時50分許間某時 新北市中和區中山路2段312巷實踐幼兒園旁 以鑰匙竊取車輛 方育仁所有之車牌號碼00-0000 號自用小客車（含行車紀錄器1臺 、MIO 衛星導航1 臺、現金200 元） 104 年度偵字第6789號（起訴書附表三編號1 ） 1、被告自白（見偵卷二第59頁、偵卷三第80頁反面、原審卷第233頁、第286 頁反面、第289 頁） 2、告訴人方育仁於警詢中之證述（見偵卷三第37-41 頁） 3、監視器翻拍畫面4 張（見偵卷三第64頁） 甲○○犯竊盜罪，累犯，處有期徒刑伍月，如易科罰金，以新臺幣壹仟元折算壹日。未扣案之犯罪所得即車牌號碼00-0000 號自用小客車壹輛、行車紀錄器壹臺、MIO 衛星導航壹臺、現金新臺幣貳佰元均沒收，於全部或一部不能沒收或不宜執行沒收時，追徵其價額。 19 游章全（提告） 103 年12月6日 至103 年12月13日間某時 新北市○○區○○路000 號之華中停車場內 以鑰匙開啟車門後，行竊車內財物 游章全所使用之車牌號碼00-000 0號自用小客車內之停車場出入口遙控器、現金200 元 104 年度偵字第6789號（起訴書附表三編號2 ） 1、被告自白（見偵卷二第59頁、偵卷三第81頁、原審卷第233 頁、第286 頁反面、第289 頁） 2、告訴人游章全於警詢中之證述（見偵卷三第42-44 頁） 3、監視器翻拍畫面4 張（見偵卷三第65頁） 甲○○犯竊盜罪，累犯，處有期徒刑參月，如易科罰金，以新臺幣壹仟元折算壹日。未扣案之犯罪所得即停車場出入口遙控器壹個、現金新臺幣貳佰元均沒收，於全部或一部不能沒收或不宜執行沒收時，追徵其價額。 20 李福龍（未提告） 104 年1月3日1時30分許 新北市○○區○○路0段00號前 以鑰匙竊取車輛 李福龍所有之車牌號碼00-0000 號自用小客車（已尋獲） 104 年度偵字第9466號（起訴書附表四編號1 ） 1、被告自白（見偵卷二第59頁反面、偵卷四第2 頁反面、原審卷第233 頁、第286 頁反面、第289 頁） 2、證人李福龍於警詢中之證述（見偵卷四第4頁） 3、失車- 案件基本資料詳細畫面報表（見偵卷四第5 頁） 4、監視器翻拍畫面6 張（見偵卷四第6 頁） 甲○○犯竊盜罪，累犯，處有期徒刑伍月，如易科罰金，以新臺幣壹仟元折算壹日。 21 廖瑞崙（提告） 104 年2月1日 新北市樹林區保安街2段45巷登山路口 以鑰匙竊取車輛 林佳賢所有、交付廖瑞崙所使用之車牌號碼00-0000 號自用小客車（已尋獲並已發還） 104 年度偵字第7509號（起訴書附表五編號1 ） 1、被告自白（見偵卷二第60頁、偵卷五第7頁、原審卷第286 頁反面、第289 頁） 2、告訴人廖瑞崙於警詢中之證述（見偵卷五第26-27 頁） 3、新北市政府警察局車輛協尋電腦輸入單（見偵卷五第64頁） 甲○○犯竊盜罪，累犯，處有期徒刑參月，如易科罰金，以新臺幣壹仟元折算壹日。 22 蔡尚達（未提告） 104 年2月2日2時4 分許 新北市○○區○○路000 號前 以鑰匙竊取車輛 蔡尚達所有之車牌號碼00-0000 號自用小客車（已尋獲並已發還） 104 年度偵字第7509號（起訴書附表五編號2 ） 1、被告自白（見偵卷二第60頁、偵卷五第7頁、原審卷第286 頁反面、第289 頁） 2、證人蔡尚達於警詢中之證述（見偵卷五第28頁） 3、新北市政府警察局車輛協尋電腦輸入單（見偵卷五第65頁） 4、監視器翻拍畫面6 張（見偵卷五第72頁） 甲○○犯竊盜罪，累犯，處有期徒刑肆月，如易科罰金，以新臺幣壹仟元折算壹日。 23 陳彥智（提告） 104 年2月2日2時21分許 新北市○○區○○街0段00巷00號對面 以鑰匙竊取車輛 陳世銘所有、交由陳彥智所使用之車牌號碼00-0000 號自用小客車（已尋獲並已發還） 104 年度偵字第7509號（起訴書附表五編號3 ） 1、被告自白（見偵卷二第60頁、偵卷五第7頁反面、原審卷第286頁反面、第289 頁） 2、新北市政府警察局車輛協尋電腦輸入單（見偵卷五第66頁） 3、證人陳麗雯於警詢中之證述（見偵卷五第29-30頁） 4、監視器翻拍畫面17張（見偵卷五第72頁反面-73 頁反面） 甲○○犯竊盜罪，累犯，處有期徒刑肆月，如易科罰金，以新臺幣壹仟元折算壹日。 24 李金德（未提告） 104 年2月2日6時41分許 新北市○○區○○路0段000號對面23號停車格 以鑰匙竊取車輛 李金德所有之車牌號碼00-0000 號自用小客車（未尋獲） 104 年度偵字第7509號（起訴書附表五編號4 ） 1、被告自白（見偵卷二第60頁、偵卷五第15頁、原審卷第286 頁反面、第289 頁） 2、證人李秋蓉於警詢中之證述（見偵卷五第83頁） 3、監視器翻拍畫面33張（見偵卷五第105-113頁） 甲○○犯竊盜罪，累犯，處有期徒刑伍月，如易科罰金以新臺幣壹仟元折算壹日。未扣案之犯罪所得即車牌號碼00-0000 號自用小客車壹輛沒收，於全部或一部不能沒收或不宜執行沒收時，追徵其價額。 25 陳韋仲（提告） 104 年2月4日3時40分許 新北市樹林區大安路145 巷口 以鑰匙竊取車輛 陳李美珠所有、交由陳韋仲所使用車牌號碼00-0000 號自用小客車（已尋獲並已發還） 104 年度偵字第7509號（起訴書附表五編號5 ） 1、被告自白（見偵卷二第60頁反面、偵卷五第7 頁反面、原審卷第286 頁反面、第289頁） 2、告訴人陳韋仲於警詢中之證述（見偵卷五第31頁） 3、新北市政府警察局車輛協尋電腦輸入單（見偵卷五第67頁） 4、監視器翻拍畫面20張（見偵卷五第74-75頁） 甲○○犯竊盜罪，累犯，處有期徒刑肆月，如易科罰金，以新臺幣壹仟元折算壹日。 26 黃儷雯（提告） 104 年2月4日4時42分許 新北市○○區○○街00 號 以中心沖擊破車窗後，行竊車內財物 黃儷雯所使用車牌號碼000-0000號自用小客車內之汽車音箱1 個、iPhone手機1 支 104 年度偵字第7509號（起訴書附表五編號6 ） 1、被告自白（見偵卷二第60頁反面、偵卷五第7 頁反面、原審卷第286 頁反面、第289頁） 2、告訴人黃儷雯於警詢中之證述（見偵卷五第32 頁） 3、監視器翻拍畫面9 張（見偵卷五第76頁） 甲○○犯攜帶兇器竊盜罪，累犯，處有期徒刑捌月。扣案之中心沖壹支沒收；未扣案之犯罪所得汽車即音箱壹個、iPhone手機壹支均沒收，於全部或一部不能沒收或不宜執行沒收時，追徵其價額。 27 蘇淑如（未提告） 104 年2月4日6時48分許 新北市樹林區保安街1段289巷內停車場內 以鑰匙竊取車輛 蘇淑如所有之車牌碼0000-00 號自用小客車（已尋獲並已發還） 104 年度偵字第7509號（起訴書附表五編號7 ） 1、被告自白（見偵卷二第60頁反面、偵卷五第8 頁、原審卷第286頁反面、第289 頁） 2、證人蘇淑如於警詢中之證述（見偵卷五第34頁） 3、新北市政府警察局車輛協尋電腦輸入單（見偵卷五第68頁） 4、監視器翻拍畫面18張（見偵卷五第77-78頁） 甲○○犯竊盜罪，累犯，處有期徒刑肆月，如易科罰金，以新臺幣壹仟元折算壹日。 28 趙銘雄（提告） 104 年2月6日15時52分許 新北市樹林區保安街2段197巷對面停車場 以鑰匙竊取車輛 趙銘雄所有之車牌號碼00-0000 號自用小客車（已尋獲並已發還） 104 年度偵字第7509號（起訴書附表五編號8 ） 1、被告自白（見偵卷二第60頁反面、偵卷五第8 頁、原審卷第233頁、第286 頁反面、第289 頁） 2、告訴人趙銘雄於警詢中之證述（見偵卷五第35頁） 3、車輛詳細資料報表（見偵卷五第69頁） 4、監視器翻拍畫面9 張（見偵卷五第79頁） 5、新北市政府警察局104年4 月29日DNA 鑑驗書（見偵卷五第184-186 頁） 甲○○犯竊盜罪，累犯，處有期徒刑肆月，如易科罰金，以新臺幣壹仟元折算壹日。 29 艾約翰（提告） 104 年2月6日17時36分許 新北市○○區○○街00 號對面回收廠門口 以鑰匙竊取車輛 艾約翰所有之車牌號碼000-0000號自用小客車 104 年度偵字第7509號（起訴書附表五編號9 ） 1、被告自白（見偵卷二第60頁反面、偵卷五第15頁反面、原審卷第286 頁反面、第289頁） 2、告訴人艾約翰於警詢中之證述（見偵卷五第84-85 頁） 3、新北市政府警察局車輛協尋電腦輸入單（見偵卷五第92頁） 4、監視器翻拍畫面34張（見偵卷五第114-122、144頁） 甲○○犯竊盜罪，累犯，處有期徒刑伍月，如易科罰金，以新臺幣壹仟元折算壹日。未扣案犯罪所得即車牌號碼000-0000號自用小客車壹輛沒收，於全部或一部不能沒收或不宜執行沒收時，追徵其價額。 30 湯慶恭（未提告） 104 年2月6日23時39分許 桃園市八德區延吉街23 巷底停車場內 以螺絲起子竊取車輛車牌 湯慶恭所有之車牌號碼0000-00 號自用小客車車牌2 面 104 年度偵字第7509號（起訴書附表五編號10） 1、被告自白（見偵卷二第61頁、偵卷五第20頁反面、原審卷第286頁反面、第289 頁） 2、證人湯慶恭於警詢中之證述（見偵卷五第137 頁） 3、新北市政府警察局車輛協尋電腦輸入單（見偵卷五第142 頁） 甲○○犯攜帶兇器竊盜罪，累犯，處有期徒刑柒月。未扣案之螺絲起子壹支沒收，如全部或一部不能沒收或不宜執行沒收，追徵其價額；未扣案犯罪所得即車牌號碼0000-00 號自用小客車車牌貳面沒收，於全部或一部不能沒收或不宜執行沒收時，追徵其價額。 31 巫柔諭（未提告） 104 年2月7日5時47分許 新北市○○區○○路0段000號之2 和城停車場內 徒手竊取財物 巫柔諭所使用之車牌號碼000-0000號自用小客車後車廂之磨刀機1 臺 104 年度偵字第7509號（起訴書附表五編號11） 1、被告自白（見偵卷二第61頁、偵卷五第21頁、原審卷第286 頁反面、第289 頁） 2、證人巫柔諭於警詢中之證述（見偵卷五第140 頁） 3、監視器翻拍畫面6 張（見偵卷五第145 頁） 甲○○犯竊盜罪，累犯，處有期徒刑參月，如易科罰金，以新臺幣壹仟元折算壹日。未扣案之犯罪所得即磨刀機壹臺沒收，於全部或一部不能沒收或不宜執行沒收時，追徵其價額。 32 游孟群（未提告） 104 年2月7日5時47分許 新北市○○區○○路0段000號之2 和城停車場內 以路邊石頭擊破車窗，再打開後車箱竊取財物 游孟群所使用之00-0000號自用小客車內之美捷士牌腳踏車1 輛、無線電1 臺 104 年度偵字第7509號（起訴書附表五編號12） 1、被告自白（見偵卷二第61頁、偵卷五第21頁反面、原審卷第286頁反面、第289 頁） 2、證人游孟群於警詢中之證述（見偵卷五第141 頁） 甲○○犯竊盜罪，累犯，處有期徒刑肆月，如易科罰金，以新臺幣壹仟元折算壹日。未扣案之犯罪所得即美捷士牌腳踏車壹輛、無線電壹臺均沒收，於全部或一部不能沒收或不宜執行沒收時，追徵其價額。 33 劉志傑（未提告） 104 年2月8日1時48分許 新北市○○區○○路00 0○0 號前 以鑰匙竊取車輛 劉志傑所使用車牌號碼00-0000 號自用小客車（已尋獲並已發還） 104 年度偵字第7509號（起訴書附表五編號13） 1、被告自白（見偵卷五第16頁、第195-196頁、原審卷第233 頁、第286 頁反面、第289 頁） 2、證人劉志傑於警詢中之證述（見偵卷五第86頁） 3、監視器翻拍畫面11張（見偵卷五第123-125頁反面） 4、新北市政府警察局104年4 月29日DNA 鑑驗書（見偵卷五第184-186頁） 甲○○犯竊盜罪，累犯，處有期徒刑肆月，如易科罰金，以新臺幣壹仟元折算壹日。 34 邱昆皇（未提告） 104 年2月9日7時30分許 新北市○○區○○路000 巷○○○000 號停車格內 以鑰匙竊取車輛 邱昆皇所有之車牌號碼00-0000 號自用小客車（已尋獲並已發還） 104 年度偵字第7509號（起訴書附表五編號14） 1、被告自白（見偵卷五第16頁、第195-196頁、原審卷第286 頁反面、第289 頁） 2、證人邱昆皇於警詢中之證述（見偵卷五第87-88 頁） 3、監視器翻拍畫面9 張（見偵卷五第123-125頁） 甲○○犯竊盜罪，累犯，處有期徒刑參月，如易科罰金，以新臺幣壹仟元折算壹日。 35 劉進德（提告） 104 年2月6日17時30分許 新北市○○區○○街0段00號之3旁之佳記停車場內 以一字型螺絲起子插入後視鏡縫隙後，竊取雙邊後視鏡1 組、以中心沖打破車窗後，行竊車內衛星導航1 臺 劉進德所有之車牌號碼0000-00 號自用小客車內之衛星導航1 臺（價值1 萬5000元）、雙邊後視鏡1 組（價值7000元） 104 年度偵字第8572號（起訴書附表六編號1 ） 1、被告自白（見偵卷六第2 頁反面、偵卷二第62頁、原審卷第233頁、286 頁反面、第289 頁） 2、告訴人劉進德於警詢中之證述（見偵卷六第4 頁） 3、監視器翻拍畫面2 張（見偵卷六第7 頁） 4、現場勘查照片8張 （見偵卷六第40-42 頁） 5、新北市政府警察局樹林分局刑案現場勘察報告含DNA 鑑驗書（見偵卷六第36-52頁） 甲○○犯攜帶兇器竊盜罪，累犯，處有期徒刑捌月。扣案之中心沖壹支及未扣案之螺絲起子壹支均沒收，如全部或一部不能沒收或不宜執行沒收，追徵其價額；未扣案之犯罪所得即衛星導航壹臺、雙邊後視鏡壹組均沒收，於全部或一部不能沒收或不宜執行沒收時，追徵其價額。 36 陳銘雄（提告） 104 年2月6日19時許 新北市○○區○○街0段00號之3旁之佳記停車場內 以中心沖砸破陳銘雄所使用車牌號碼000-0000號左後車窗玻璃，搜尋車內財物未果。車內後座皮椅、後座飾板並因此遭碎玻璃割破。 無 104 年度偵字第8572號（起訴書附表六編號2 ） 1、被告自白（見偵卷六第2 頁反面、偵卷二第62頁、原審卷第233頁、286 頁反面、第289 頁） 2、告訴人陳銘雄於警詢中之證述（見偵卷六第5-6 頁） 3、監視器翻拍畫面2 張（見偵卷六第7 頁） 4、現場勘查照片9張 （見偵卷六第42-44 頁） 5、新北市政府警察局樹林分局刑案現場勘察報告含DNA 鑑驗書（見偵卷六第36-52頁） 甲○○犯攜帶兇器竊盜未遂罪，累犯，處有期徒刑柒月，扣案之中心沖壹支沒收。 37 陳光榮（提告） 104 年2月9日1時49分許 新北市○○區○○街00 號前 以鑰匙竊取車輛 陳光榮所有之車牌號碼00-0000 號自用小客車（已尋獲並發還）及其內之衛星導航及底座各1臺 、網球球具1 組、球鞋1 雙、偏光太陽眼鏡2 副、接電電線1 組 104 年度偵字第8181號（起訴書附表七編號1 ） 1、被告自白（見偵卷七第3 頁反面、偵卷五第195-196 頁、原審卷第233 頁、286 頁反面、第289 頁） 2、告訴人陳光榮於警詢中之證述（見偵卷七第5-7 頁） 3、監視器翻拍畫面6 張（見偵卷七第8 頁） 4、贓物認領保管單（見偵卷七第9頁 ） 5、UD-0505 號自小客車案現場勘察報告含DNA鑑驗書（見偵卷七第55-66頁） 甲○○犯竊盜罪，累犯，處有期徒刑肆月，如易科罰金，以新臺幣壹仟元折算壹日。未扣案之犯罪所得即車內之衛星導航及底座各壹臺、網球球具壹組、球鞋壹雙、偏光太陽眼鏡貳副、接電電線壹組均沒收，於全部或一部不能沒收或不宜執行沒收時，追徵其價額。 38 黃坤源（未提告） 103年12月16日9時前某時（起訴書誤載為104 年，應予更正） 新北市中和區連勝街57 巷內 以螺絲起子竊取車輛車牌 黃坤源所有之車牌號碼00-0000 號自用小客車車牌2 面（已尋獲並發還） 104 年度偵字第10015號（起訴書附表八編號1 ） 1、被告自白（見偵卷八第3 頁反面、偵卷二第62頁反面、原審卷第286 頁反面、第289頁） 2、證人黃坤源於警詢中之證述（見偵卷八第5-6 頁） 3、贓物認領保管單（見偵卷八第7頁 ） 4、遭竊之P8-0361 號車牌照片1 張（見偵卷八第8頁） 甲○○犯攜帶兇器竊盜罪，累犯，處有期徒刑柒月。未扣案之螺絲起子壹支沒收，如全部或一部不能沒收或不宜執行沒收，追徵其價額。 39 劉祖維（未提告） 104 年2月23 日14時10分許 新北市○○區○○路000 號停車場9號停車格 徒手竊取 劉祖維所使用車牌號碼000-0000號自用小客車左右後視鏡鏡片各1 個 104 年度偵字第17183號（起訴書附表九編號1 ） 1、被告自白（見偵卷九第42頁反面、原審卷第233 頁、第286 頁反面、第289 頁） 2、證人劉祖維於警詢中之證述（見偵卷九第4-5 頁） 3、證人陳情玲之證述（見偵卷九第6-7 頁、第38頁） 4、被害人車輛及監視器翻拍畫面共28張（見偵卷九第9-20頁） 甲○○犯竊盜罪，累犯，處有期徒刑參月，如易科罰金以新臺幣壹仟折算壹日。未扣案犯罪所得即車牌號碼000-0000號自用小客車左右後視鏡鏡片各壹個均沒收，於全部或一部不能沒收或不宜執行沒收時，追徵其價額。 40 熊資豪（未提告） 104 年3月23 日15時30分許至104年3 月24日16時期間內某時 新北市板橋區公館街板橋國小後門對面停車場 以鑰匙竊取 熊資豪所使用車牌號碼0000-00 號自用小客車（已發還） 104 年度偵字第18201號（起訴書附表九編號2 ） 1、被告自白（見偵卷十第2-5 頁、第25頁、原審卷第286 頁反面、第289 頁） 2、證人熊資豪於警詢中之證述（見偵卷十第6-8 頁） 3、員警之偵察報告1 份（見偵卷十第9 頁）） 4、新北市政府警察局車輛尋獲電腦輸入單（見偵卷十第10頁） 5、車輛詳細資料報表（見偵卷十第12頁） 6、監視器翻拍畫面4 張（見偵卷十第19頁） 7、該車車內遭損壞情形照片6 張（見偵卷十第20頁） 甲○○犯竊盜罪，累犯，處有期徒刑肆月，如易科罰金，以新臺幣壹仟元折算壹日。 41 吳俊輝（未提告） 104 年1月26 日20時50分前某時 桃園市○○區○○路○○段000 號停車場內 以鑰匙竊取 吳俊輝所使用車牌號碼00-0000 號自用小客車（已發還） 104 年度偵字第20257號（起訴書附表九編號3 ） 1、被告自白（見偵卷十一第3-6 頁、第33頁、原審卷第233 頁、第286 頁反面、第289頁） 2、證人吳俊輝於警詢中之證述（見偵卷十一第7 頁） 3、失車- 案件基本資料詳細面報表（見偵卷十一第15頁） 4、新北市政府警察局車輛尋獲電腦輸入單（見偵卷十一第16頁） 5、贓物認領保管單（見偵卷十一第17頁） 6、車輛尋獲現場照片12張（見偵卷十一第18-23 頁） 7、新北市政府警察局三峽分局刑案現場勘察報告含DNA 鑑驗書（見偵卷十一第36-52頁） 甲○○犯竊盜罪，累犯，處有期徒刑肆月，如易科罰金，以新臺幣壹仟元折算壹日。